【裁判字號】    92,訴,14
【裁判日期】    920618
【裁判案由】    毒品危害防制條例
【裁判全文】
臺灣基隆地方法院刑事判決                            九十二年度訴字第一四號
    公  訴  人  臺灣基隆地方法院檢察署檢察官
    被      告  甲○○
右列被告因違反毒品危害防制條例案件，經檢察官提起公訴（九十一年度毒偵字第一
一四七號）及移
左：
    主  文
甲○○連續施用第一級毒品，累犯，處有期徒刑捌月，扣案之第一級毒品海洛因貳包
（壹包淨重零點捌玖公克、壹包淨重零點伍捌公克）、殘留有第一級毒品海洛因之注
射針筒壹支、殘留有第一級毒品海洛因及第二級毒品安非他命之分裝吸管貳支均沒收
銷燬、注射針筒伍支、橡皮管壹條均沒收；又連續施用第二級毒品安非他命，累犯，
處有期徒刑肆月，扣案殘留有第二級毒品安非他命之吸食器壹組、殘留有第一級毒品
海洛因及第二級毒品安非他命之分裝吸管貳支均沒收銷燬。應執行有期徒刑拾月，扣
案之第一級毒品海洛因貳包（壹包淨重零點捌玖公克、壹包淨重零點伍捌公克）、殘
留有第一級毒品海洛因之注射針筒壹支、殘留有第一級毒品海洛因及第二級毒品安非
他命之分裝吸管貳支、殘留有第二級毒品安非他命之吸食器壹組均沒收銷燬、注射針
筒伍支、橡皮管壹條均沒收。
    事  實
一、甲○○曾於民國八十八年間，因竊盜案件，經臺灣高等法院判處有期徒刑二月確
    定，並於九十年五月一日執行完畢。復曾因二次施用第二級毒品安非他命案件，
    經觀察勒戒後，均認無繼續施用毒品傾向，經臺灣基隆地方法院檢察署檢察官分
    別於八十八年三月九日、八十八年六月二十一日以八十八年度偵字第一二八七號
    、八十八年度偵字第二八一一號為不起訴處分確定。猶不知悔改，復基於施用第
    一級毒品海洛因之概括犯意，自九十一年六、七月間某日起至九十二年四月一日
    止，在臺北縣瑞芳鎮○○路一六七號住處及基隆市○○○路友人住處，以將第一
    級毒品海洛因摻水置於針筒中施打入體內之方式，連續施用第一級毒品海洛因多
    次，期間平均約一天施打三次。另基於施用第二級毒品安非他命之概括犯意，自
    九十年六、七月間某日起至九十二年三月底止，在臺北縣瑞芳鎮○○路一六七號
    住處，以將第二級毒品安非他命置於吸食器內加熱施用其霧化煙氣之方式，連續
    施用第二級毒品安非他命多次，期間平均約一星期施用一次。嗣於九十一年十一
    月二十一日晚間十時三十分許，為警持搜索票於基隆市○○○路一六八巷四六弄
    三號三樓處查獲，當場扣得甲○○所有殘留有第二級毒品安非他命之吸食器一組
    、第一級毒品海洛因一包（淨重○．八九公克）、注射針筒四支、電子秤一個、
    分裝袋一批，另接受採尿送驗結果，呈嗎啡陽性反應及甲基安非他命陽性反應；
    又於九十二年一月十三日晚間六時三十分許，在基隆市○○路五五巷五十號四樓
    之三處為警查獲，當場扣得甲○○所有之第一級毒品海洛因一包（淨重○．五八
    公克）、注射針筒二支、殘留有第一級毒品海洛因及第二級毒品安非他命之分裝
    吸管二支、分裝袋十七個、殘渣袋一個（經送驗結果無毒品反應）、橡皮管一條
    ，另接受採尿送驗結果，呈嗎啡陽性反應及甲基安非他命陽性反應；又於九十二
    年四月二日下午四時許，在臺北縣瑞芳鎮○○路一六七號住處為警查獲，並接受
    採尿送驗結果，呈嗎啡陽性反應及甲基安非他命陽性反應，因而查悉上情。
二、案經基隆市警察局第二分局、內政部警政署基隆港務警察局、臺北縣警察局瑞芳
    分局分別報請臺灣基隆地方法院檢察署檢察官偵查起訴及移送併辦審理。
    理  由
一、右揭事實，業據被告甲○○於本院審理中坦承不諱，且被告先後三次為警查獲後
    接受採尿送驗結果，均呈嗎啡陽性反應及甲基安非他命陽性反應，有基隆市衛生
    局基衛檢字第一五五八八、0000000000、0000000000號尿
    液檢驗成績書各一份在卷可稽，且被告所採尿液經送法務部調查局複驗結果，亦
    呈嗎啡陽性反應及甲基安非他命陽性反應，有該局九十二年五月二十日調科壹字
    第○九二六二六○六○九○號檢驗通知書一份在卷可參，並有被告所有之第一級
    毒品海洛因二包（一包淨重○．八九公克、一包淨重○．五八公克）、注射針筒
    六支、電子秤一個、分裝袋一批、吸食器一組、分裝吸管二支、分裝袋十七個、
    殘渣袋一個、橡皮管一條扣案為證，前開扣案證物經送法務部調查局鑑定結果：
    該二包毒品確為第一級毒品海洛因無誤、吸食器一組殘留有第二級毒品安非他命
    成分、注射針筒一支殘留有第一級毒品海洛因成分、分裝吸管二支均殘留有第一
    級毒品海洛因及第二級毒品安非他命成分、另注射針筒五支及殘渣袋一個則均無
    毒品反應，有該局九十二年五月十四日調科壹字第○九二六二六○五八四○號檢
    驗通知書一份、九十二年二月十四日調科壹字第三二○○○一五四五號鑑定通知
    書一份及九十一年十二月十一日調科壹字第三二○○○一五一三號鑑定通知書一
    份在卷可稽，被告之自白核與積極事證相符，堪予採信。又查被告曾因二次施用
    第二級毒品安非他命案件，經觀察勒戒後，均認無繼續施用毒品傾向，經臺灣基
    隆地方法院檢察署檢察官分別於八十八年三月九日、八十八年六月二十一日以八
    十八年度偵字第一二八七號、八十八年度偵字第二八一一號為不起訴處分確定，
    有臺灣基隆地方法院檢察署刑案資料查註紀錄表、臺灣高等法院被告全國前案紀
    錄表附卷可按，本案事證明確，被告三犯施用毒品之犯行至堪認定，應依法論科
    。
二、核被告甲○○所為，係犯毒品危害防制條例第十條第一項、第二項之施用第一級
    毒品罪及施用第二級毒品罪，其持有第一級毒品海洛因、第二級毒品安非他命係
    供施用，故持有第一級毒品、第二級毒品之低度行為分別為施用第一級毒品、第
    二級毒品之高度行為所吸收，均不另論罪。被告先後多次施用第一級毒品海洛因
    犯行及先後多次施用第二級毒品安非他命犯行，均時間緊接，犯罪構成要件相同
    ，顯係基於概括犯意反覆為之，為連續犯，應分別論以一施用第一級毒品罪及第
    二級毒品罪，並均加重其刑。檢察官移送併辦部分之犯行（九十二年度毒偵字第
    一二六、四一三號）核與經公訴人起訴部分之犯行有連續犯之裁判上一罪關係，
    本院應併予審究。被告所犯上開二罪之犯意各別，罪名互異，應予分論併罰。又
    被告曾於八十八年間，因竊盜案件，經臺灣高等法院判處有期徒刑二月確定，並
    於九十年五月一日執行完畢，有臺灣高等法院被告全國前案紀錄表在卷可稽，其
    於前案有期徒刑執行完畢後，五年以內再犯本件有期徒刑以上之二罪，均係累犯
    ，應分別依法遞加重其刑。爰審酌被告之品行，犯罪之動機、目的、手段、次數
    、所生之危害，及犯罪後之態度等一切情狀，量處如主文所示之刑，並定其應執
    行刑，以示懲儆。
三、扣案之第一級毒品海洛因二包（一包淨重○．八九公克、一包淨重○．五八公克
    ）為查獲之毒品，另殘留有第一級毒品海洛因之注射針筒一支、殘留有第一級毒
    品海洛因及第二級毒品安非他命之分裝吸管二支、殘留有第二級毒品安非他命之
    吸食器一組，因其上之毒品成分難以與物之本體悉數分離，應均依毒品危害防制
    條例第十八條第一項前段之規定併予宣告沒收銷燬，另注射針筒五支、橡皮管一
    條係被告所有供施用第一級毒品海洛因所用之物，均應依刑法第三十八條第一項
    第二款之規定宣告沒收。至於扣案之電子秤一個、分裝袋一批、分裝袋十七個及
    無毒品反應之殘渣袋一個，均核與被告本案施用毒品之犯行無涉，不得併予宣告
    沒收，附此敘明。
據上論斷，應依刑事訴訟法第二百九十九條第一項前段，毒品危害防制條例第十條第
一項、第二項、第十八條第一項前段，刑法第十一條、第五十六條、第四十七條、第
五十一條第五款、第三十八條第一項第二款，判決如主文。
本案經檢察官熊南彰到庭執行職務。
中      華      民      國    九十二    年      六      月     十八     日
                                    臺灣基隆地方法院刑事第二庭
                                        法      官  蔡  佳  玲
右正本證明與原本無異。
對於本件判決如有不服，應於收受送達後十日內，向本院提出上訴書狀，上訴於臺灣
高等法院，並按他造當事人之人數附具繕本。
                                        書  記  官  劉珍  珍
中      華      民      國    九十二    年      六      月     十八     日
附錄論罪法條：
毒品危害防制條例第十條：
施用第一級毒品者，處六月以上五年以下有期徒刑。
施用第二級毒品者，處三年以下有期徒刑。


司法院資訊處製作；財團法人民間司法改革基金會備份。
